【裁判字號】    99,上易,444
【裁判日期】    990513
【裁判案由】    竊盜
【裁判全文】
臺灣高等法院高雄分院刑事判決         99年度上易字第444號
上  訴  人
即  被  告  甲○○
上列上訴人因竊盜案件，不服臺灣高雄地方法院99年度易字第27
0 號中華民國99年3 月29日第一審判決（起訴案號：臺灣高雄地
方法院檢察署98年度偵字第20544 號），提起上訴，本院判決如
下：
     主  文
上訴駁回。
     理  由
一、按依刑事訴訟法第350條、第361條、第362條、第367條規定
    ，不服地方法院之第一審判決而上訴者，須提出上訴書狀，
    並應敘述具體理由，為上訴必備之程式；其所提出之書狀未
    敘述上訴理由，或僅曾以言詞陳述上訴理由者，均應於上訴
    期間屆滿後20日內補提理由書於第一審法院。第一審法院經
    形式審查，認逾期未補提上訴理由者，應定期間先命補正；
    逾期未補正者，為上訴不合法律上之程式，應以裁定駁回。
    倘已提出上訴理由，但所提非屬具體理由者，則由第二審法
    院以上訴不合法律上之程式，判決駁回。而所謂具體理由，
    必係依據卷內既有訴訟資料或提出新事證，指摘或表明第一
    審判決有何採證認事、用法或量刑等足以影響判決本旨之不
    當或違法，而構成應予撤銷之具體事由，始克當之（例如：
    依憑證據法則具體指出所採證據何以不具證據能力，或依憑
    卷證資料，明確指出所為證據證明力之判斷如何違背經驗、
    論理法則）；倘僅泛言原判決認定事實錯誤、違背法令、量
    刑失之過重或輕縱，而未依上揭意旨指出具體事由，或形式
    上雖已指出具體事由，然該事由縱使屬實，亦不足以認為原
    判決有何不當或違法者（例如：對不具有調查必要性之證據
    ，法院未依聲請調查亦未說明理由，或援用證據不當，但除
    去該證據仍應為同一事實之認定），皆難謂係具體理由，俾
    與第二審上訴制度旨在請求第二審法院撤銷、變更第一審不
    當或違法之判決，以實現個案救濟之立法目的相契合，並節
    制濫行上訴（最高法院97年度臺上字第 892號刑事判決意旨
    參照）。
二、上訴人即被告甲○○不服原審判決提起上訴，其上訴理由狀
    略謂：被告於竊盜犯後已坦承犯行，犯後態度良好，且被告
    目前懷有身孕，即將生產，丈夫劉松林目前在監執行，經濟
    困難，所竊財物僅新台幣（下同）700 元，尚非鉅額，懇請
    從輕量刑，並給予緩刑云云。
三、按緩刑之宣告，除應具備刑法第74條第1 項所定之形式要件
    外，並須有可認為以暫不執行刑罰為適當之情形，始得為之
    。至是否適當宣告緩刑，本屬法院之職權，得依審理之結果
    斟酌決定，非謂符合緩刑之形式要件者，即不審查其實質要
    件，均應予以宣告緩刑，故倘經審查認不宜緩刑，而未予宣
    告者，尚不生不適用法則之違法問題。查被告對原審判決採
    用證據、認定事實、適用法律及量刑等節均不爭執，而原審
    判決理由已詳予載明審酌「被告率爾以竊盜方式獲取財物，
    所為實不足取；惟衡以被告係擔任把風之工作，犯罪情節實
    屬較輕，且上開贓款700 元業經被害人領回，有贓物認領保
    管單1 份在卷可參，及被告犯後已坦承犯行等一切情狀」，
    量處被告拘役40日，如易科罰金，以新臺幣1 千元折算1 日
    ，已衡酌上訴意旨之情節始予以量刑，並不為緩刑宣告。是
    原審之量刑及不予宣告緩刑，並無不適用法則或適用法則不
    當之違法情形。況被告上揭所述各節，皆未對原審判決有何
    不適法或不妥當之處，為具體指摘，難謂係具體理由，是其
    其上訴即屬違背法律上之程式。
四、綜上所述，被告之上訴理由，不能認係依據卷內訴訟資料指
    摘或表明第一審判決有何採證、認事、用法或量刑等足以影
    響判決本旨之不當或違法，而構成應予撤銷之具體事由，僅
    徒憑己意請求從輕量刑及宣告緩刑，難謂上訴適法，被告上
    訴自屬違背法律上之程式，應予以駁回，爰依刑事訴訟法第
    367 條前段、第372 條不經辯論判決如主文。
中    華    民    國    99    年    5     月    13    日
                  刑事第一庭    審判長法  官  周賢銳
                                      法  官  徐美麗
                                      法  官  施柏宏
以上正本證明與原本無異。
不得上訴。
中    華    民    國    99    年    5     月    13    日
                                      書記官  魏文常

司法院資訊處製作；財團法人民間司法改革基金會備份。
